臺灣高雄地方法院刑事裁定　　　　　　 110年度聲字第2294號
聲明異議人
即　受刑人 王建彬


上列聲明異議人，對於臺灣高雄地方檢察署檢察官之執行指揮命
令（110 年度執更字第196 號）聲明異議，本院裁定如下：
    主  文
聲明異議駁回。
    理  由
一、聲明異議意旨略以：聲明異議人即受刑人王建彬（下稱聲明
    異議人）因涉犯不能安全駕駛動力交通工具罪，而經撤銷假
    釋執行殘刑，受刑人不服故提出聲明異議，請求依司法院釋
    字第796 號意旨撤銷原裁定等語。
二、按假釋制度之目的在使受徒刑執行而有悛悔實據並符合法定
    要件者，得停止徒刑之執行，以促使受刑人積極復歸社會。
    而假釋處分經主管機關作成後，受假釋人因此停止徒刑之執
    行而出獄，如復予以撤銷，再執行殘刑，非但直接涉及受假
    釋人之人身自由限制，對其復歸社會後而享有之各種權益，
    亦生重大影響。故假釋之撤銷屬刑事裁判執行之一環，為廣
    義之司法行政處分。因此，受假釋人對於檢察官指揮執行撤
    銷假釋之原因事實，如有不服，得依刑事訴訟法第484 條之
    規定，向當初諭知該刑事裁判之法院聲明異議，以求救濟，
    此固據司法院釋字第681 號解釋在案。惟監獄行刑法業於民
    國108 年12月17日修正，經總統於109 年1 月15日以華總一
    義字第10900004131 號令修正公布全文156 條，並自公布後
    6 個月，即109 年7 月15日施行。修正後該法第134 條第1
    項規定：「受刑人對於廢止假釋、不予許可假釋或撤銷假釋
    之處分不服，經依本法提起復審而不服其決定，或提起復審
    逾2 個月不為決定或延長復審決定期間逾2 個月不為決定者
    ，應向監獄所在地或執行保護管束地之地方法院行政訴訟庭
    提起撤銷訴訟。」是受刑人對於法務部撤銷假釋之處分，於
    監獄行刑法修正施行後，自應循行政爭訟途徑尋求救濟。
三、經查：
（一）聲明異議人前因犯公共危險等案件，經本院104 年度聲字
      第2249號裁定應執行有期徒刑3 年9 月確定，自106 年7
      月9 日起接續前案之執行，嗣經法務部矯正署於108 年12
      月13日經核准假釋在案，並經本院以108 年度聲字第3184
      號裁定聲明異議人於假釋中付保護管束，而於108 年12月
      19日假釋出監。嗣法務部以聲明異議人前有不能安全駕駛
      及公共危險等罪前科，復於假釋中故意再犯不能安全駕駛
      罪，並受有期徒刑以上刑之宣告，且其亦未依規定至臺灣
      橋頭地方檢察署報到或接受採尿，而有反覆實施相同或類
      似犯罪之具體情狀，基於特別預防之考量，依刑法第78條
      之規定、司法院釋字第796 號解釋之意旨，於110 年1 月
      4 日撤銷聲明異議人之假釋，執行殘刑1 年2 月又6 日，
      此有臺灣高等法院被告前案紀錄表在卷可稽，並經本院調
      閱臺灣高雄地方檢察署110 年度執更字第196 號、臺灣臺
      南地方檢察署110 年度執更助字第123 號執行卷宗查核無
      誤。
（二）而觀諸本件聲明異議人所提聲明異議狀、請願狀，分別記
      載「為業經認被告因涉犯不能安全駕駛，而撤銷殘刑，今
      因不服提出聲明異議及撤銷原裁定更為適合之罰之」、「
      前有大法官釋憲若因微罪，其罪名、罪質侵害法權益不同
      者，因可不撤銷殘刑」等語，又觀諸上開書狀之理由敘述
      ，均未提及檢察官之執行指揮有何違法或執行方法不當之
      情形，是考其旨意，顯係主張法務部不應撤銷其假釋，即
      不服法務部撤銷假釋之處分。揆諸上開說明，聲明異議人
      既於監獄行刑法修正施行後之110 年9 月22日對撤銷假釋
      之處分聲明不服，其應循行政爭訟途徑尋求救濟，方為適
      法，其向本院聲明異議，於法不合，應予駁回。
據上論斷，應依刑事訴訟法第486 條，裁定如主文。
中    華    民    國  111     年    1     月    12    日
                  刑事第十二庭  法  官  楊甯伃
以上正本證明與原本無異。
如不服本裁定，應於收受送達後5 日內向本院提出抗告狀。
因疫情而遲誤不變期間，得向法院聲請回復原狀。
中    華    民    國   111    年    1     月    12    日
                                書記官  陳蓉柔